臺灣新竹地方法院刑事判決　　　　　　　 94年度訴字第546號
公　訴　人　臺灣新竹地方法院檢察署檢察官
被　　　告　丁○○
選任辯護人　徐原本律師
上列被告因違反毒品危害防制條例案件，經檢察官提起公訴（94
年度偵字第460號、第1053號），本院判決如下：
    主  文
丁○○無罪。
    理    由
一、公訴意旨略以：被告丁○○基於轉讓第一級毒品海洛因之犯
    意，先自案外人陳秀惠處取得第一級毒品海洛因2 小包後，
    復於民國93年9 月18日中午，與證人乙○○相約在新竹市○○區○○路48號土地公廟前，無償將上開毒品2 小包轉讓予
    證人乙○○，證人乙○○乃將該毒品放入黑色小包後，藏放
    在胸部內衣裡，嗣於93年9 月18日19時許，為警在上址之土
    地公廟內盤查時查獲，經帶回警局由女警搜索後，在證人乙○○之胸部內衣中扣得海洛因2 小包（合計淨重0.21公克）
    、注射針筒2支、玻璃球1個及藥鏟1 支。又意圖販賣第二級
    毒品安非他命，於94年2 月16日22時許，邀約證人丙○○在
    西濱公路「觀海加油站」、欲以1小包新臺幣（下同）1,000
    元之代價，販售第二級毒品安非他命予證人丙○○，嗣因發
    覺有巡邏車在上開地點巡邏而臨時改變交易地點至新竹市○○路○段347巷口，並於94年2月17日凌晨1時30分許，將欲販
    售予證人丙○○之第二級毒品安非他命1 小包放置於上址附
    近之公用電話之退幣口時，為警當場查獲而未遂，並在上開
    公用電話退幣口處，扣得該安非他命1小包（毛重0.4公克）
    ，因認被告涉犯毒品危害防制條例第8條第1項轉讓第一級毒
    品罪嫌、及同法第4條第6項、第2 項販賣第二級毒品未遂罪
    嫌等語。
二、按犯罪事實應依證據認定之，無證據不得認定犯罪事實；不
    能證明被告犯罪者，應諭知無罪之判決，刑事訴訟法第 154
    條第2 項、第301條第1項分別定有明文。次按，事實之認定
    ，應憑證據，如未能發現相當證據，或證據不足以證明，自
    不能以推測或擬制之方法，以為裁判基礎；又認定不利於被
    告之事實，須依積極證據，苟積極證據不足為不利於被告事
    實之認定時，即應為有利於被告之認定，更不必有何有利之
    證據（最高法院40年臺上字第86號及30年上字第816 號判例
    可資參照）。據此，刑事訴訟上證明之資料，無論為直接證
    據或間接證據，均須達於通常一般之人均不致於有所懷疑，
    而得確信為真實之程度，始得據為有罪之認定，若關於被告
    是否犯罪之證明未能達此程度，而有合理性懷疑之存在，致
    使無從形成有罪之確信，根據「罪證有疑、利於被告」之證
    據法則，即不得遽為不利被告之認定（最高法院76年度台上
    字第4986號判例意旨可資參照）。
三、公訴人認被告：
(一)、涉犯毒品危害防制條例第8條第1項轉讓第一級毒品罪嫌，無
    非係以：１、被告於偵查中不利於己之供述：曾由案外人陳
    秀惠處取得扣案之第一級毒品海洛因2 小包（合計淨重0.21
    公克），並於93年9 月18日交付證人乙○○。２、證人乙○○之證述：93年9月18日扣案之第一級毒品海洛因2小包（合
    計淨重0.21公克），係被告自案外人陳秀惠處取得後，無償
    轉讓，且被告轉讓時明知交付之物品為毒品。３、證人即承
    辦警員吳裕興、譚博敏之證述：查獲及扣案第一級毒品海洛
    因2 小包（合計淨重0.21公克）之查扣過程，與被告及證人
    乙○○於警詢中供述均係出於任意性。４、搜索筆錄1 份。
    ５、國防部憲兵司令部刑事鑑識中心93年12月15日出具之（
    93 ）安鑑字第00323號鑑驗通知書、臺灣新竹地方法院檢察
    署93年度毒偵字第1063號不起訴處分書各1 份：證明被告於
    96小時內並未施用第一級毒品海洛因，是被告交付證人乙○○之海洛因2小包並非供被告所施用。６、扣案之海洛因2小
    包（合計淨重0.21公克）、注射針筒2支、玻璃球1、藥鏟 1
    支：證明被告持有第一級毒品海洛因，而無償轉讓予證人乙○○等語為其主要論據。
(二)、涉犯毒品危害防制條例第4條第6項、第2 項販賣第二級毒品
    未遂罪嫌，無非係以：１、被告於偵查中不利於己之供述：
    於94年2 月17日凌晨撥打0000000000號行動電話，約證人丙○○在新竹市○○路○段374巷口見面為警查獲，且被告之行
    動電話號碼為0000000000號。２、證人丙○○之證述：94年
    2月16日22時許，被告於行動電話中向證人丙○○以1小包1,
    000元代價，兜售安非他命，2人先後約在西濱公路「觀海加
    油站」、新竹市○○路○段347號巷口交易未遂，嗣被告將安
    非他命1 小包置放於新竹市○○路○段347巷口之公用電話退
    幣口，且被告與證人丙○○為「觀海加油站」同事，被告前
    曾多次引誘被告購買安非他命。３、證人即承辦警員甲○○
    之證述：查獲及扣案第二級毒品安非他命1小包（毛重0.4公
    克）之查扣過程，與查獲時被告攜帶之行動電話號碼為0000
    000000號。４、94年2月17日查獲現場及毒品照片4幀：證明
    被告欲販賣第二級毒品安非他命未遂。５、證人丙○○之報
    案紀錄1 紙。６、中華電信股份有限公司、和信電訊股份有
    限公司出具之雙向通聯紀錄、基地台位置、使用者資料各 2
    份。７、扣案之安非他命1小包（毛重0.4公克）：證明被告
    販賣第二級毒品安非他命未遂等語為其主要論據。
四、訊據被告丁○○：(一)、關於轉讓第一級毒品海洛因部分，先
    稱：當時警察來簽巡邏箱時，證人乙○○跟我說她被通緝，
    胸部裡面有一包東西叫我幫她，我當時也嚇到我就幫他，其
    後改稱：是案外人陳秀惠要我轉交給證人乙○○，我是將整
    個黑色包包轉交給證人乙○○，裡面是什麼東西我不知道，
    我沒有打開來看，最後則辯稱：黑色包包確實是證人乙○○
    的，因為當時在警察局怕證人乙○○在場的母親傷心，所以
    始杜撰毒品是訴外人陳秀惠叫我轉交給證人乙○○等情等語
    。(二)、關於販賣第二級毒品安非他命未遂部分，雖前後辯稱
    略以：本來那包安非他命是我自己要用的，證人丙○○一直
    打電話給我跟我要東西，我本來不想理他，他一直催我，我
    身上正好有一包，就跟他約見面拿那包東西要給他，及94年
    2 月17日當天是證人丙○○一直打電話給我要找我出去，因
    為當時我的心情也不好，就去『觀海加油站』找他，可是沒
    有看到證人丙○○，之後他又約我改去香山車站，到了之後
    ，沒有看到證人丙○○，突然有6、7個男生把我押上車，要
    我交出東西，他們就帶我繞了一大圈，一直要我交出東西來
    ，我說要交什麼東西，後來又回到香山車站，他們就下車去
    找東西，後來就說東西已經找到了，就帶我回朝山派出所等
    語，內容有所歧異，惟自始至終均堅詞否認有何販賣第二級
    毒品安非他命未遂犯行。
五、經查：
(一)、關於轉讓第一級毒品海洛因部分：
１、證人乙○○於偵查中先證述：「（警方所扣得之證物第一級
    毒品海洛因0.58公克、注射針筒2支、玻璃球1個及藥鏟1 支
    等證物係何人所有？）是被告丁○○在土地公廟內所交付我
    保管」、「（警方扣案之證物第一級毒品海洛因0.58公克等
    證物，被告丁○○是由何處取得？是否有買賣交易？）是我
    朋友陳秀惠給他的，沒有買賣」、「（扣案的海洛因2 小包
    、注射針筒、吸食器、玻璃球及藥鏟來源？作何用途？）是
    被告丁○○在93年9 月18日近中午，在新竹市○○區○○路
    的土地公廟前交給我的，他叫我放好，我就放在我身上外套
    口袋裡，我不知道作何用途」、「（為何警訊記錄中是在妳
    的胸部內衣找到的？）是被告丁○○拿給我時，叫我放好的
    ，所以我把他放在胸部內衣裡面」、「（被告丁○○為何會
    交付這些東西給妳？）因為陳秀惠交代他的，因為陳秀惠有
    先打電話給我，說他會交給被告丁○○一包東西轉交給我」
    等語（1063號偵卷第9 頁、第27頁至第28頁），其後於偵查
    中一度改證稱：「（93年9月18日在新竹市○○區○○路487
    號違警查獲的毒品何人所有？）是我的，那是海洛因，是被
    告丁○○交給我的」、「（被告丁○○為何交給妳？）是我
    自己的，當時在警察局的時候被告丁○○說是他的，是他想
    替我頂罪其實那些毒品是我的」、「（既然毒品是你的，為
    何被告丁○○拿給妳？）是我的，是我跟朋友買的，我只知
    道他的外號叫「阿風」，是男的」等語（460號偵卷第5頁）
    ，惟待偵查檢察官將證人乙○○改為被告身份訊問，並告以
    偽證罪之刑責後，證人乙○○立刻改口又稱：「（毒品何來
    ？）毒品是被告丁○○交給我的，是他跟陳秀惠拿的，他知
    道是毒品才交給我」云云（460號偵卷第6頁）。
２、然證人乙○○於本院審理時到庭接受交互詰問，而經檢察官
　　、辯護人等交互詰問及本院依職權補充訊問結果如後：
(1)、證人乙○○初證稱：「（93年9 月18日查獲當時，被警察查
    獲的毒品海洛因是何人所有？）是我的，過程是陳秀惠交給
    被告丁○○，被告丁○○再交給我」、「（從妳胸罩內所查
    獲的海洛因是從那裡拿出來的？）從黑色包包裡面拿出來的
    ，是女警打開來的，當時我是將整個黑色包包放在胸罩裡面
    」、「（以前是否也有過請他人轉交毒品給妳？）沒有」、
    「（之前是如何取得毒品？）直接跟朋友買」、「（陳秀惠
    請被告丁○○交這包東西給妳時，見面前妳是否知道？）不
    知道」、「（見面前陳秀惠有無告訴妳，會請被告將黑色包
    包交給妳？）沒有」、「（既然沒有，如何知道裡面的東西
    是妳要的？）我猜裡面應該就是毒品，但是第一級、或是第
    二級毒品我不知道」、「（是否和陳秀惠調過毒品？）沒有
    」、「（陳秀惠為何請被告轉交毒品給妳？）我不清楚。因
    為當時可能我有施用，所以就拿給我」、「（本件交付過程
    中，被告有無碰觸過黑色包包？）有，就是被告交給我的」
    云云（本院卷第142頁至第146頁），而關於第一級毒品海洛
    因被告如何轉讓於證人乙○○之過程，證人乙○○事前並未
    與案外人陳秀惠聯絡確認，亦不知情被告欲代案外人陳秀惠
    轉交毒品，且完全不知被告交付之物為何，即將整個黑色包
    包塞入胸部內衣，如非真正知情黑色包包內容為何物，且極
    度害怕他人知悉，應無大費周章將黑色包包置於胸部內衣隱
    密處之理，是其證述內容多處矛盾，且明顯與常情不符。
(2)、而再經本院補充訊問後，證人乙○○起先仍避重就輕證稱：
    「（黑色包包確實是陳秀惠叫被告拿給妳的嗎？）是的」、
    「（被告當天中午打電話給妳，聯絡何事情？）約我見面聊
    天，沒有講什麼事情」、「（在電話當中有無告訴妳要拿黑
    色包包給妳？）沒有」、「（妳說陳秀惠沒有跟妳聯絡，也
    沒有說過要拿黑色包包給妳？）是的」、「（為何案發前，
    陳秀惠沒有跟妳聯絡說要拿黑色包包給妳，見面前被告也沒
    有說要拿黑色包包給妳，為何見面時，被告會拿黑色包包給
    妳？）我不知道」、「（既然妳不知道，被告拿黑色包包給
    妳時，有無告訴妳為何要拿黑色包包給妳？）沒有說」、「
    （妳沒有向陳秀惠或被告要海洛因，但是被告就突然打電話
    跟妳聯絡，見面後就說陳秀惠要她轉交給妳，妳不會覺得奇
    怪嗎？」我不知道」、「（陳秀惠是否無償提供毒品給妳施
    用？）不曾」、「（是否曾經向陳秀惠買過毒品？）不曾」
    、「（既然陳秀惠沒有提供過毒品給妳施用，也沒有賣過毒
    品給妳，為何突然要被告拿給妳？）被告當時拿黑色包包給
    我時，確實有說是陳秀惠要叫她拿給我的，還叫我放好，當
    時我猜是毒品」、「（妳和陳秀惠認識不久，且她沒有拿過
    毒品給妳，為何會突然叫被告轉交毒品給妳？）我不知道」
    、「如果陳秀惠要拿毒品給妳，為何要連注射針筒及玻璃球
    一起放在黑色包包內交給妳？）我不知道」、「（根據妳剛
    才證述內容，妳說黑色包包是陳秀惠要被告轉交給妳的內容
    ，顯然違背常情，妳有何意見？）我們好幾天前有聯絡，但
    是當天沒有聯絡，而且沒有提到要把毒品給我的事情」、「
    （根據查獲的物品當時放在黑色包包裡面，顯然是一般施用
    毒品的人自己在施用，所以將毒品及施用器具放在一起，依
    據妳自己施用毒品的經驗是否如此？）應該是」、「（94年
    2 月17日妳在檢察官訊問時，妳有說毒品是妳自己的，在警
    察局說被告說是她的，是她想要替妳頂罪，其實毒品是妳的
    ，之後檢察官再問妳，為何妳說是陳秀惠要被告丁○○交給
    妳的，妳回答說我不是故意的，檢察官就把妳改為被告並且
    說已經請妳作證而且告知偽證的刑責，妳又說我知道錯了，
    我只是幫被告，毒品確實是被告交給我的，是被告跟陳秀惠
    拿的，被告丁○○知道是毒品，所以才交給我，我只是想幫
    她，想說放在我身上就沒有事，是被告要我放好的，有何意
    見？）我有這樣說」、「（事實經過如何，請再次完整陳述
    ？）事情經過是黑色包包及裡面的毒品、施用器具是陳秀惠
    交給被告丁○○，被告丁○○再交給我的，被告丁○○交給
    我的時候，警察就來了」、「（剛才妳不是說94年2 月17日
    所陳述是實在的，就妳之前所述，應該是被告請妳暫時保管
    ，並不是要給妳的，有何意見？）被告沒有說什麼，只有把
    黑色包包交給我，叫我把它收好」云云（本院卷第148 頁至
    第152頁）。
(3)、然經本院再次訊問證人乙○○，證人乙○○於自知無法自圓
    其說之情形下始堅定證述：「（被告將黑色包包給妳叫妳收
    好，是請妳暫時保管，還是要直接要把毒品給妳施用？）我
    現在要講實話，我剛才講的是被告之前在警察局教我講的，
    事實上，黑色包包的毒品是我的，當時我被抓的時候，因為
    我不知道被通緝，因為害怕，所以不知道要怎麼樣的講，被
    告可能是要幫我，所以就教我這樣講，要我講說扣案的毒品
    是陳秀惠交給她，她再交給我的，當時我母親也有在場，我
    母親到警察局來看我，我怕我母親傷心，也不敢講，所以被
    告才教我這樣講，她的目的應該是要幫我的」、「（是否從
    警訊、檢察官偵查中一直到剛才的證述說黑色包包是陳秀惠
    交給被告，被告再交給妳的，這些經過都是杜撰的，是否如
    此？）是的，沒有這回事情，沒有陳秀惠交給被告，被告再
    交給我這些事情，黑色包包本來就是我的，不是被告當天交
    給我的」、「（94年2 月17日檢察官訊問時，說黑色包包是
    我的，被告要幫妳頂罪才是實在的，是否如此？）是的」、
    「既然94年2 月17日檢察官訊問時，本來所言實在，為何檢
    察官改列妳為被告時，妳又改口說是要幫被告，說是陳秀惠
    要被告轉交給妳，為何如此？）因為當時檢察官說要把我改
    列為被告，辦我偽證，而且不相信毒品是我的，我就害怕，
    所以不敢說實情，就照之前不實在的陳述再說一次」、「（
    剛才所說要做真實的陳述所言毒品是妳自己的，毒品並不是
    被告交給妳的，是否實在？）是的」、「（黑色包包裡面的
    毒品、注射針筒及玻璃球、藥鏟等物品，是否均是妳個人施
    用第一、二級毒品所用之物？）是的」、「（黑色包包究竟
    是妳的或是被告的，而被告看到警察才臨時交給妳的？）確
    實是我的」、「（今日證述，一開始所言之證述內容是否不
    實在？）是的，不實在」、「（為何今天開庭的時候，一開
    始還是做不實的證述？）剛才開庭前，我有跟被告說我要做
    真實的陳述，被告可能還是想幫我，所以叫我照原來的陳述
    講」、「就辯護人所稱…證人乙○○剛才在庭外有提到說她
    怕被偽證罪起訴，所以被告才自願認轉讓第一級毒品罪…有
    何意見？）是的，剛才在庭外討論時，因為我怕被偽證罪被
    起訴，所以問被告要如何陳述，被告才說要認罪」、「（被
    告為何要認罪？）因為她要幫我」、「（是否知道妳說實話
    ，仍有可能構成偽證罪？）知道」、「（就剛才證述黑色包
    包確實是妳的，此部分證述是否實在？）是的，實在」、「
    （就被告剛才所述黑色包包確實是妳的，有何意見？）是的
    ，黑色包包確實是我的」等情明確（本院卷第152頁至第155
    頁）。
３、參以證人乙○○已因施用、持有第一級毒品罪嫌，經本院於
    93年11月2日以92年度訴字第603號判決判處有期徒刑10月在
    案，有判決書乙份在卷足參，應已知戒慎戒懼，且其於本案
    到庭為證述時，本院亦詳為告知證人具結義務及偽證之處罰
    規定，並命其朗讀證人結文後令其具結，故客觀上理應可期
    待其為真實之證述，然倘其為虛偽之證述，亦應深知偽證之
    處罰規定，是其如先為虛偽之證述，嗣再經多方詰問、訊問
    而無法自圓其說後，乃和盤托出實情，則在其對己毫無一利
    ，甚而經告知已涉偽證罪嫌，必受偽證追訴之不利情境下，
    猶堅詞為異於先前虛偽陳述之證述，顯然其嗣後和盤托出之
    情，應確係屬實情。據此，觀諸證人乙○○初始就關於第一
    級毒品海洛因被告如何轉讓之過程，且證人乙○○事前並未
    與案外人陳秀惠聯絡確認，亦不知情被告欲代案外人陳秀惠
    轉交毒品，並於完全不知被告交付之物為何，即將整個黑色
    包包塞入胸部內衣，證述內容多處矛盾，明顯與常情不符，
    已如上述。惟經本院補充訊問時，證人乙○○終和盤托出上
    情，至此證人乙○○前後矛盾不一之證述顯已涉有偽證罪嫌
    （本院當庭再度告知，詳如上述），然再經本院再次為確認
    訊問，並命被告與證人乙○○對質，證人乙○○仍堅稱上開
    「黑色包包是陳秀惠交給被告，被告再交給我的，這些經過
    都是杜撰的，沒有這回事情，沒有陳秀惠交給被告，被告再
    交給我這些事情，黑色包包本來就是我的，不是被告當天交
    給我的」等語所為之證述屬實，顯然證人乙○○於面臨可能
    遭受偽證之追訴下，猶堅稱上開於本院補充訊問時所為之證
    述屬實，自堪足採信。
４、至被告於警詢及偵查中雖一再供稱：黑色包包是陳秀惠交給
    我，我再轉交給證人乙○○的云云，然其中原委已詳述如上
    ，參以於證人乙○○胸部內衣中扣得之黑色包包內含第一級
    毒品海洛因2小包（合計淨重0.21公克）、注射針筒2支、玻
    璃球1個及藥鏟1支，如被告確係轉讓第一級毒品海洛因予證
    人乙○○，衡諸常情，一般販賣或轉讓毒品時，顯少有附贈
    施用工具之情形，尤有甚者，玻璃球顯非施用第一級毒品海
    洛因所用之工具，益足認定該系爭黑色包包確係證人乙○○
    個人所有供自己施用毒品所用之物，參以被告及證人乙○○
    2 人於警詢、偵查中就扣押物之包裝袋及交付之時間等，彼
    此所為之供述亦互相歧異，更足證其等於本院審理時一致坦
    承之前所為不利於被告之供述並非真實一節，應堪足採信，
    故被告此部分不利於己之供述，應屬迴護證人乙○○之詞，
    而無可採。
５、另關於證人即承辦警員吳裕興、譚博敏之證述查獲過程，固
    為被告及證人乙○○所不否認，惟此部分反而更能說明扣案
    物確係在證人乙○○身上查獲，確無在查獲過程中看見被告
    轉交予證人乙○○，此外公訴人所舉證之其他各項證據方法
    如扣案第一級毒品海洛因2 小包（合計淨重0.21公克）、注
    射針筒2支、玻璃球1個、藥鏟1 支、搜索筆錄、國防部憲兵
    司令部刑事鑑識中心93年12月15日（93）安鑑字第00323 號
    鑑驗通知書、臺灣新竹地方法院檢察署93年度毒偵字第1063
    號不起訴處分書各1 份，亦均不足以採為不利於被告之認定
    ，自難依此遽認被告有何轉讓第一級毒品海洛因之犯嫌。
(二)、關於販賣第二級毒品安非他命未遂部分：
１、按所謂「誘捕偵查」係指擔負犯罪取締工作之偵查機關本身
    或利用遵照偵查機關指示者，誘發他人犯罪，於他人從事犯
    罪行為之時，立即加以逮捕、追訴及處罰之偵查方法。廣義
    而言，偵查人員為期舉發犯人犯行，並進而逮捕犯人，凡利
    用類似「誘捕」方式之一切偵查方法，大致上皆稱為「誘捕
    偵查」，基本上可將誘捕偵查分為2 類型，即對本無犯意之
    他人誘其犯罪之類型（犯意誘發型），即一般所稱之「陷害
    教唆」，係指行為人原不具犯罪之故意，純因司法警察之設
    計教唆，始萌生犯意，進而實施犯罪構成要件之行為者而言
    （最高法院94年度臺上字第6315號判決意旨參照）；與對隱
    藏潛在犯意者（具有事前之犯罪傾向），強化其犯意或提供
    機會使其實施犯罪之類型（機會提供型），即一般所謂之「
    釣魚」，係指對於原已犯罪或具有犯罪故意之人，以設計引
    誘之方式，迎合其要求，使其暴露犯罪事證，再加以逮捕或
    偵辦者而言（最高法院94年度臺上字第6315號判決意旨參照
    ）。
２、次按，「誘捕偵查」係純屬偵查犯罪技巧，為任意偵查之範
    圍；或已涉及國家對人民基本權之干涉，係屬強制性質之處
    分，須受基本權干預之限制（即干預之正當性），即形式上
    是否合乎法律保留原則，如符合法律保留原則，尚須探討實
    質上是否合乎比例原則，即有審究之必要。再者，就自由權
    而論，因自由權保障為不可或缺之基本人權，就功能而言，
    係屬防禦權，用以排除國家或人民不法之侵害，內容包含精
    神自由權，而精神自由權又可區分為內在精神自由權及外在
    精神自由權，雖我國憲法並未明文例示精神自由權為基本權
    之一，惟人性尊嚴為所有基本權之根源，其應如何維護，乃
    世界人權宣言所揭示，並為我國憲法保障人民自由權利之基
    本理念，且人性尊嚴包含2 個意涵，即人類存在本身就是一
    種意義，並非一種工具；人內在思想必須被絕對保障，是內
    在精神自由權乃人類根本之基本人權，應屬憲法第22條之所
    保障其他自由權利之一種甚明。況刑事訴訟並非以發現真實
    為唯一目的，不計代價、不問是非及不擇手段之真實發現，
    並非現代刑事訴訟之原則，是自司法院大法官會議釋字第38
    4 號解釋以降，正當之法律程序以來均是我國憲法保障之範
    圍。是就「陷害教唆」而言（即犯意誘發型），因行為人原
    不具犯罪之故意，純粹由於司法警察之設計教唆，始萌生犯
    意，進而實施犯罪構成要件之行為，此時，國家誘捕行為直
    接介入當事人意思形成過程，已干預行為人內在精神自由之
    基本權；且國家追訴機關之任務在於追訴已經發生之犯罪，
    而非製造人民犯罪，更非蓄意去挑唆人民犯罪後再予追訴，
    這其實不但是國家追訴機關任務權限之界限，亦是禁止自相
    矛盾之「國家禁反言」，此已成為法治國家共同承認之原則
    ，是以，司法警察設計教唆原不具犯意之行為人犯罪，亦已
    違反人民對正當法律程序之要求。從而，揆諸前開說明，因
    「陷害教唆」之偵查方式已涉及國家對人民基本權之干涉，
    係屬強制性質之處分，自須受基本權干預之限制，然觀諸「
    陷害教唆」乃係行為人原本無犯罪故意，純粹是調查犯罪人
    員之設計教唆始萌生犯意，顯然形式上既不合乎法律保留原
    則，實質上亦不合乎比例原則，自不能認為成立犯罪，而加
    以處罰。
３、又除法律另有規定外，實施刑事訴訟程序之公務員因違背法
    定程序取得之證據，其有無證據能力之認定，應審酌人權保
    障及公共利益之均衡維護，刑事訴訟法第158條之4定有明文
    。從而，除法律規定之法定證據使用禁止外，如違背於法定
    障礙事由期間禁止訊問及禁止夜間訊問（刑事訴訟法第 158
    條之2第1項本文）、違背告知義務（同法第158 條之2第2項
    ）、不正訊問（同法第156條第1項）、應具結而未具結之證
    言或鑑定意見（同法第158條之3）等，其他違背法定程序取
    得之證據，是否即應禁止使用，而無證據能力，在發現真實
    、法治程序等原則衝突調和下，並非全然劃上等號，仍應審
    酌：「(1)、違背法定程序之情節。(2)、違背法定程序時之主
    觀意圖。(3)、侵害犯罪嫌疑人或被告權益之種類及輕重。(4)
    、犯罪所生之危險或實害。(5)、禁止使用證據對於預防將來
    違法取得證據之效果。(6)、偵審人員如依法定程序有無發現
    該證據之必然性。(7)、證據取得之違法對於被告訴訟上防禦
    不利益之程度等各種情形，以為認定證據能力有無之標準（
    詳刑事訴訟法第158條之4立法理由參照）。是如屬違法之「
    陷害教唆」，因係屬違反法定程序取得證據，則可能涉及證
    據禁止使用之問題。而「陷害教唆」係司法警察以引誘或教
    唆犯罪之不正當手段，使原無犯罪故意之人因而萌生犯意而
    實施犯罪，再進而蒐集其犯罪之證據或予以逮捕偵辦；縱其
    目的係在於查緝犯罪，但其手段顯然違反憲法對於基本人權
    之保障，且已逾越偵查犯罪之必要程度，對於公共利益之維
    護並無意義，其因此等違反法定程序所取得之證據資料，應
    不具有證據能力（最高法院92年度臺上字第4558號判決意旨
    參照）。
４、經查，關於本案被告涉嫌販賣第二級毒品安非他命未遂部分
    之查獲經過：
(1)、證人丙○○於偵查中先證述：「（妳今日17日因何事到所來
    與警方檢舉指證並製作談話筆錄？）因為我要檢舉指證我同
    事被告丁○○一直向我兜售二級毒品安非他命所以來向警方
    報案並指證被告丁○○涉嫌向我兜售第二級毒品安非他命之
    情事」、「（警方於昨日94年2月17日0時30分受理妳的報案
    指稱妳同事被告丁○○於94年2 月16日約22時20分許與妳通
    電話中涉嫌向妳兜售二級毒品安非他命案，經妳一再婉拒，
    但其一再以電話向妳兜售，因妳不堪其擾始親自來所向警方
    報案，並配合警方到與被告丁○○所約定之交易地點新竹市
    香山區○○路○段347 巷口埋伏，指認後警方使當場攔檢被
    告並當場取出二級毒品安非他命0.4 公克，警方所逮捕帶回
    之人被告丁○○是否就是涉嫌向妳兜售販賣毒品安非他命之
    人？）你們逮捕帶回之人被告丁○○就是我在觀海加油站之
    同事被告丁○○無誤，也是向我兜售二級毒品安非他命之人
    無誤」、「（被告丁○○是如何向妳兜售二級毒品安非他命
    ？）我於昨日16日22時20分約許我下班之前就打電話給他問
    他明天是否休息要跟他調假問題，然後他就順便問我要不要
    安非他命說他有貨，因為我沒有吸食安非他命的習慣也沒有
    毒品前科，所以我就婉拒他，但是他還不死心一直以電話打
    擾我，我因不堪其擾，所以本想隨便敷衍他跟他說好啦，沒
    想到他真的就跟我約在新竹市○○區○○路五段347 巷口交
    貨，所以我才趕快來向你們警方報案指證讓你們警方去查緝
    他」、「（被告丁○○於94年2 月16日他是以何門號約妳購
    買毒品安非他命的？）他是用他的電話0000000000號與我的
    電話0000000000號互相連絡的，但是有幾通電話他打給我時
    是沒有顯示號碼的」、「（被告丁○○於94年2 月16日是於
    何時開始與妳用他的行動電話0000000000號與妳電話000000
    0000號來互相聯絡販賣毒品之交易地點的？）他是於94年 2
    月16日約晚上22時20分開始電話聯繫的，一開始是我先打電
    話給他問事情的，我陸續到他被你們警方查獲時約通了7 通
    以上電話了。我的電話0000000000號易付卡不知道能不能調
    通聯記錄，還有幾通他打給我時，他沒有發送號碼給我，所
    以我不知道他是用哪支電話打的」、「（是否妳到警察局報
    案？）是的，當天10點多我有打電話給他，要給他調班，因
    為我們都在加油站上班。他就問我要不要買安非他命吸，我
    說不要，他就一直打電話給我，我很煩，我就跟他說好，之
    後他又打電話來跟我約在「觀海加油站」，我就去報警，警
    察跟著我開著偵防車到「觀海加油站」，但是被告丁○○並
    沒有出現，他打電話給我說有巡邏車要換地方，就換到香山
    火車站前面的巷口，後來我們到那邊看到被告丁○○進去那
    裡的電話亭，我就跟警察說就是他，因為那時有看到另外一
    部車在他旁邊開走，警察就先去找那一部車，但是沒有追到
    ，所以又回去電話亭那裡」、「（被告丁○○是第一次賣給
    妳毒品？）他是藉上班的時候問我要不要買毒品，我認識他
    很久了，是91年的時候在加油站認識他的，他是在今年初開
    始問我要不要買安非他命，他說吃了比較有精神，因為那時
    我一天上16小時的班每天都很想睡覺。後來他跟我約在「觀
    海加油站」時，他問我要買多少錢，我就說那就1,000 元，
    因為以前他就告訴我1包1,000元，且說1 包可以吃很久，但
    是沒有告訴他我有多少」云云（1053號偵卷第15頁至第18頁
    、第37頁）。
(2)、然證人丙○○於本院審理時到庭接受交互詰問，而經檢察官
　　、辯護人等交互詰問及本院依職權補充訊問結果如後：
、證人丙○○初證稱：「（本案是妳去朝山派出所報案的？）
    是的」、「（為何要報案？）那時候經常加班，有一天很累
    ，累到打瞌睡，被告可能是好心怕我被罵，問我要不要，我
    說要什麼，被告說讓我不會想睡覺的東西，我問被告是什麼
    東西，被告說是安非他命，因為被告之前就常常問我要不要
    安非他命，就曾經跟我提過，我跟被告說我不要，我上班好
    好的，賺錢都不夠用，那有其他的錢買安非他命，之前我也
    沒有吸用過，被告一直問我，94年2 月16日晚上10點多，我
    要下班之前，我打電話問被告隔天要不要調班，結果被告就
    問我說要不要安非他命，現在有貨，我就跟被告說不要，我
    明天一大早要上班，被告就一直打電話給我，我不耐煩，就
    隨便答應被告說好，但是我說我沒有什麼錢，之後被告又打
    電話來了，我說我身上只有1,000 元，只要一點點隨便就可
    以，之後被告又打電話跟我約地點，我覺得很煩，就去派出
    所報案，警察就問我怎麼樣，就帶我去抓被告」、「（報案
    之後，警察有什麼動作請妳配合？）警察有幾個人開1 部巡
    邏車，還有自用小客車，叫我坐在自用小客車指認是否被告
    本人到場，又補稱當天我是先打電話到派出所，之後本人再
    去派出所」、「（本件交易，是誰決定見面地點？）被告決
    定的，她先約在觀海加油站對面，但是她看到巡邏車就沒有
    出現，我有看到她的車停在觀海加油站的停車場，但是我沒
    有看到她的人，所以我認為她有看到巡邏車，所以才沒有出
    現，之後我打電話給被告，問她為何沒有依約定到觀海加油
    站前面，被告說那邊有警車，我說怎麼辦，被告說等一下再
    打給我，之後被告又打電話給我，約在香山火車站前的檳榔
    攤公共電話旁邊去等她」、「（根據通聯紀錄，報案當天妳
    有和0000000000號被告的電話聯絡，幾乎都是妳主動發話，
    為何妳要一直打電話給被告？）被告跟我約地點之後，我有
    打電話給被告，跟她確認地點是否是在那邊」、「（和被告
    同事這麼久，為何會去報案說被告販賣安非他命？）之前大
    家同事之間就有說過，被告又一直煩我，又一直私下和我男
    朋友聯絡，我討厭我男朋友吃安非他命，因為他吃安非他命
    就會打我，我懷疑被告有賣安非他命給我男朋友，所以才去
    報案」云云（本院卷第158頁至第161頁）。
、而再經本院補充訊問後，證人丙○○起先仍語帶保留證稱：
    「（妳說妳去報案，是因為當天晚上10點多打電話要跟被告
    調班時，被告跟妳兜售安非他命，因此妳才會報案，是否如
    此？）是的」、「（剛才證述說，因為被告一直打電話煩妳
    ，所以妳才會去報案？）是的」、「（所以並不是妳打電話
    跟被告調班，被告和妳兜售安非他命，妳就去報案？）不是
    」、「（被告大概是打電話煩妳幾次之後，妳才去報案？）
    差不多10次以內，有7、8以上，但她是用不同的電話」、「
    （去報案的當天，警察是否有到妳和妳男朋友的地方去搜索
    ？）沒有」、「（案發前，有沒有警察到妳和妳男朋友的住
    所搜索過？）沒有」、「（妳男朋友有無因為施用毒品案件
    ，被警察查獲過？）案發當天沒有，之前我們住在新豐的時
    候曾經被查獲過，警察有去過我們住的地方，但是我不在家
    ，我知道警察說那邊有人販毒，可是我不知道有沒有進去我
    們住的地方搜索」、「（案發當天或是案發前，檳榔攤主人
    有無帶警察去檳榔攤搜索過？）有，檳榔攤主人的父親有帶
    警察去搜索，應該是我報案的同一天」、「（警察去搜索時
    ，妳是否在場？」沒有，我在上班，那天我記得我男朋友打
    電話給我叫我回去，我回去時沒有看到警察搜索，只看到警
    察和我男朋友在外面吵架，警察就說要帶我們回去警察局，
    說要驗尿，說我們那邊有人吸毒，要帶回去驗尿，後來驗沒
    有」、「（從派出所回來之後，有無再去上班？）沒有」、
    「（既然沒有，為何剛才講說當天晚上10點多打電話給被告
    談調班的事情？）改稱從派出所回來之後，有去上班」、「
    （幾點去上班？）我是去代班的，大約是晚上9 點多還是10
    點，因為同事說有事要先回去」、「（打電話給被告談隔天
    調班的事情是在何處打電話？）在加油站打的，我有用加油
    站的電話也有用自己的手機」、「（幾點打的？）下班之前
    ，10點多」、「（根據通聯紀錄顯示，妳在報案當天晚上 9
    點多就已經有打電話給被告，且通話時間104 秒，有何意見
    ？）不能確定是我打的」、「（當天晚上10點10分，妳又打
    電話給被告，通話時間72秒有何意見？）應該就是第2 通接
    通，談調班的時候，又稱我忘記這是第1通還是第2通」、「
    （根據通聯紀錄，在晚上11點之前，妳和被告的通聯只有 2
    通，第1通104秒，第2 通72秒，與你所稱不吻合有何意見？
    ）那麼久，我真的忘記了」、「（再根據通聯紀錄，妳從 2
    月16日晚上9點到2 月17日凌晨0時54分為止，都是妳打電話
    給被告，前後總共有16通，而沒有被告打給妳的紀錄，妳說
    是被告一直打電話要跟妳兜售安非他命，為何通聯紀錄顯示
    是妳一直打電話給她，而不是她一直打給妳，有何意見？）
    被告是用不同的電話打給我」、「（縱使被告用不同的電話
    打給妳，妳為何要那麼密集打電話給被告？）沒有辦法確認
    都是我打的，因為我的電話我男朋友也有用」、「（所以上
    述這10幾通電話可以確認是妳或是妳男朋友打的？）對」、
    「（這10幾通電話是否就是妳在派出所或是和警察出去查緝
    時，所打的電話嗎？）不是，我說過我有打過電話給被告談
    調班的事情，其他的電話是不是我打的不確定，而且那時候
    我還沒有報案」、「（妳說晚上10點多打電話給被告談調班
    的事情時，被告就和妳兜售安非他命，被告是怎麼說的？）
    被告說現在有貨，問我要不要，我說不要，她又一直打電話
    給我，我說我身上只有1,000 元，我就隨便買一點，被告就
    跟我說等一下再聯絡，之後我們再通電話約地點，被告告訴
    我1 個小時內到」、「（妳晚上10點多就和被告聯絡，被告
    就向妳兜售，為何在凌晨1點多才交易？我一開始說不要，
    被告又一直兜售，我說好，被告又要我等一下」云云（本院
    卷第165頁至第175頁），然關於證人丙○○所述檢舉被告販
    賣第二級毒品之緣由，係因被告屢次騷擾引誘，因不勝其煩
    ，始為檢舉，顯與一般毒品交易多半隱密私下所為有所不同
    ，且證人檢舉被告販賣毒品重罪，又經協同警方誘捕被告，
    對當日發生之事及經過情形，應記憶清晰，然約定交易之聯
    絡過程，雙方如何達成交易共識、證人丙○○在何處打電話
    、及既係被告欲主動販售毒品予證人丙○○，為何卻係證人
    丙○○不斷打電話予被告等節，證述內容多處衝突，且明顯
    與常情有違。
、是經本院再次訊問證人丙○○：「本案妳檢舉被告販賣毒品
    ，是否因為妳男朋友施用毒品案件，警察與妳交換條件，要
    妳供出毒品來源就不辦妳男朋友」？證人丙○○於自知先前
    證述內容多所漏洞之情形下始堅定證述：「我現在開始說實
    話，就是這回事」，且證稱：「（請陳述事情的真實經過？
    ）當天我在上班，檳榔攤主人的父親帶警察去檳榔攤，因為
    警察聽說那裡晚上常常有人販毒，而且那天也有抓到販毒的
    人，我男朋友打電話給我說警察無緣無故跑去家裡搜，說我
    男朋友販毒、吸毒，叫我回去，我就馬上打電話給我老闆說
    我要離開，要去派出所一下，我先回家，回去的時候，警察
    和我男朋友已經在門口吵架，我男朋友說他沒有販毒，警察
    有在我男朋友的保齡球的袋子裡面搜到一包東西，警察說是
    毒品海洛因，但是我男朋友說那是他打保齡球用的石灰粉，
    當時吵得很厲害，警察要帶我男朋友回警察局，我男朋友不
    肯，所以就在外面吵，但是最後還是把我男朋友帶回去朝山
    派出所，我有跟去，在派出所裡面他們又吵得很厲害，我記
    得是甲○○或著是另外1 個警察把我帶到所長室要我老實說
    ，當時所長不在，只有帶我去所長室的警察1 個人，我跟警
    察說我男朋友沒有用過海洛因，只有用過安非他命，我跟警
    察說那不是海洛因，警察就跟我交換條件說，因為我男朋友
    驗尿驗出有安非他命毒品反應，一直要我男朋友承認，一直
    問我我男朋友有沒有在吸食安非他命，我跟警察說我跟你交
    換條件，因為我男朋友的小孩正要考陸軍官校，怕影響小孩
    子，我就跟警察交換條件，說我告訴你1 個人，你不要害我
    男朋友被家裡的人看不起，因為他以前已經有過這種前科，
    被家人看不起，所以怕因為又被驗出有毒品反應，再被家裡
    的人看不起，我就跟警察說我告訴你1 個販賣毒品的人就是
    被告，因為我親眼看到被告和我男朋友交易毒品，所以我就
    供出被告，警察就叫我打電話給被告，約她出來說要跟被告
    買毒品，我跟被告說我男朋友現在胃很痛，馬上需要安非他
    命，要跟她買1,000 元，所以從頭到尾都是我打電話給被告
    ，跟被告約定地點要和她買1,000 元的安非他命，所以我才
    會這麼密集的打電話給被告，這10幾通電話，有在派出所打
    的，因為和警察已經談好條件，所以警察有讓我們先回去，
    所以有些電話在家裡打，警察說我已經供出被告，叫我一定
    要約出被告來，所以才先讓我和我男朋友回去。我回去以後
    就按照約定打電話給被告，約定好之後，就回去派出所跟警
    察說已經約好被告了，當時在派出所也有簽1 份文件，是否
    為受理報案紀錄我不記得，之後在派出所就繼續和被告聯繫
    約定交易地點並且帶警察去查獲被告，過程當中，好幾個警
    察都知道我幫他們釣出被告的事情，包括甲○○警員，最主
    要跟我接洽的人就是甲○○，後來我男朋友毒品的案件有沒
    有被移送，我不清楚，因為後來我跟我男朋友分手了…」、
    「（所以本案確實是妳以妳男朋友胃痛為由，要求立刻要和
    被告買安非他命，誘出被告給警察逮捕？）是的」、「（妳
    在警詢、檢察官偵查中以及剛才詰問初始所講的過程都是不
    實在的？）是的」、「（既然所說是不實在的，妳可能涉及
    偽證罪有何意見？）沒有意見」、「（是否承認在檢察官偵
    查中及本院審理詰問初始所為之證述為偽證？）是的，我承
    認」等情明確（本院卷第175頁頁至第177頁）。
(3)、又證人即本案查獲警員甲○○關於本件證人丙○○之檢舉過
    程證述：「（當時證人丙○○報案時，證人丙○○的男朋友
    有一起去，她男朋友的名字？）我忘記了」、「（你們如何
    知道證人丙○○的男朋友有吸毒的前科？）因為我們在和證
    人丙○○談的時候，她講的」、「（證人丙○○講的時候，
    她男朋友是否在場？）沒有」、「（他們2 個人一起到派出
    所，為何證人丙○○跟你講的時候，她男朋友不在場？）證
    人丙○○和她男朋友一起到派出所檢舉，後來做筆錄的時候
    只有證人丙○○，是在做筆錄的過程中，證人丙○○才聊到
    她男朋友也有吸毒的事情。證人丙○○來報案的時候，我們
    也有懷疑證人丙○○沒有吸毒，因為我們查過證人丙○○的
    前案並沒有吸毒紀錄，為什麼要檢舉被告，證人丙○○說她
    男朋友之前也有吸毒，所以才來檢舉，至於有無和被告買過
    ，我們沒有辦法確認，而且證人丙○○也沒有講」、「（剛
    才你說跟證人丙○○做筆錄時，證人丙○○才說她男朋友吸
    毒，後來又說證人丙○○檢舉時，你們有查過她的前案，問
    她沒有吸毒，為何要檢舉被告販毒，當時她說她男朋友有吸
    毒，為何一下說是檢舉時，證人丙○○就說她男朋友吸毒，
    一下子又說做筆錄時，證人丙○○才說她男朋友吸毒，何者
    實在？）當時證人丙○○來檢舉的時候，是同事受理的，是
    後來分配勤務的時候，同事才告訴我說證人丙○○說她男朋
    友吸毒的事情，並不是證人丙○○來檢舉時，我受理就告訴
    我的」、「（證人丙○○和她男朋友一起來檢舉，證人丙○○竟然當著她男朋友的面告訴受理警員她男朋友吸毒的事情
    ，顯然不合常情，有何意見？）這我不清楚，整個案件不是
    我1 個人在承辦的」、「（證人丙○○檢舉當天，你們朝山
    派出所到她的住處搜索，你是否也在場？）當時我在西濱公
    路附近，她家前面一段路附近有查獲2 個嫌疑人，我當時有
    經過到場，但是我到了之後，他們已經在檳榔攤裡面，在裡
    面的人有我的同事，有副所長林名堂還有幾個同事我忘記了
    」、「（直到你們離開檳榔攤之前，證人丙○○有無回去？
    ）有，至於何人叫證人丙○○回來我不知道，我是回去之後
    ，證人丙○○和她的男朋友才到派出所作報案的動作」、「
    （你到證人丙○○檳榔攤住處的時候，確實有看到證人丙○○的男朋友還有不知道是誰叫證人丙○○回來，是否如此？
    ）是的」、「（證人丙○○和她男朋友來報案的時候，是否
    和你們副所長回來的時間差不多？」我看到證人丙○○和她
    男朋友來報案的時候，副所長也已經回來，就已經在我們所
    裡面，所以時間應該是差不多，但是我無法確認先後或者是
    同時」、「（當時在處理這個案件時，證人丙○○是主動打
    電話給被告說要跟她買毒品，被告才說要交易毒品，還是被
    告主動打電話給證人丙○○要賣毒品給她？）我不知道，但
    是證人丙○○在警詢中有說是她主動打電話給被告說要談調
    假的事情，被告說要賣毒品給她，至於實情如何我不清楚」
    、「（副所長、證人丙○○和她男朋友回到派出所的時間，
    大約是幾點？）應該差沒有多久，應該不到8、9點，但是絕
    對不可能超過晚上12點」、「（受理案件紀錄表為何寫報案
    的時間是晚上12點多？）我不知道」、「證人丙○○在派出
    所期間，為何帶丙○○到所長辦公室？）我是為了要問她檢
    舉的動機」、「（為何要把證人丙○○和她男朋友分開？）
    我是告訴證人丙○○說我私下問妳一些事情，所以才叫她跟
    我到所長辦公室，但是我並沒有關門，我私下問她的事情，
    是指問她檢舉的動機」、「（既然只是問檢舉的動機，為何
    要單獨要私下問丙○○，把她和她男朋友分開？）我沒有刻
    意把他們分開，只是她男朋友沒有跟過來」、「（證人丙○○和她男朋友來報案之後，到妳們帶她去查案之間，證人丙○○和她男朋友有無離開派出所？）我有看到證人丙○○出
    去過，但是不知道是否有離開，不過事後又看到證人丙○○
    回到派出所」、「（事後看到證人丙○○回到派出所之後，
    她男朋友是否就沒有回來？）是的，我就沒有再看到她男朋
    友」、「（開庭之前，本院有以公務電話紀錄向你詢問本案
    是否你查獲，查獲過程是否你瞭解，你說你很瞭解，為何對
    本案重要相關事項都記不清楚？）我的意思是說帶證人丙○○出去查獲被告的過程我很清楚」等語（本院卷第188 頁至
    第197 頁）。惟證人甲○○既係接獲線報檢舉販賣毒品之重
    大案件，理應對線報之來源詳加查探，且對證人丙○○之檢
    舉源由，及如何配合警方誘捕被告之經過，及當天證人丙○○之檢舉後行蹤瞭若指掌，然證人甲○○從證人丙○○一開
    始之檢舉報案時間為晚上8、9點或凌晨、檢舉源由，即證人
    為何與其男朋友同到警察局，然卻告訴警察其男朋友施用毒
    品而欲檢舉販賣之人、如何查證檢舉內容，為何要單獨要求
    證人丙○○1 人至所長室陳述、決定誘捕被告後證人丙○○
    之行蹤，如未繼續留在警察局是否有可能向被告通風報信等
    案情相關重要之點，不是前後所述不一，就是記憶不清，已
    有可疑。參以證人丙○○上開證述如何與警方交換條件及如
    何配合誘捕被告之過程，確與證人甲○○上開所為避重就輕
    之證述大致相符，更足證證人丙○○上開不利於己之證述，
    應堪足採信。
(4)、參以自94年2 月16日至同年月17日間被告被查獲時，被告之
    0000000000號行動電話與證人丙○○0000000000號之行動電
    話之通聯紀錄觀之，根據通聯紀錄顯示，證人丙○○於94年
    2月16日21時38分12秒許（通話時間104秒）、22時10分24秒
    許（通話時間72秒）、23時23分46秒許（通話時間42秒）、
    23時49分04秒許（通話時間0 秒）、23時49分24秒許（通話
    時間0秒）、23時50分06秒許（通話時間0秒）、23時51分01
    秒許（通話時間0秒）、23時51分59秒許（通話時間0秒）、
    23時53分12秒許（通話時間0 秒）、23時55分32秒許（通話
    時間0秒）、23時56分23秒許（通話時間0秒）、於同年月17
    日00時28分50秒許（通話時間0 秒）、00時34分34秒許（通
    話時間0 秒）、00時35分02秒許（通話時間15秒）、00時49
    分49秒許（通話時間38秒）、00時54分13秒許（通話時間51
    秒）、01時09分02秒許（通話時間0 秒）、01時09分11秒許
    （通話時間0秒）、01時13分38秒許（通話時間0秒）、01時
    14分27秒許（通話時間0 秒），共撥打約20通電話予被告，
    而其時被告之受話地點初始在在苗栗縣、臺中縣、臺中市，
    其後至94年2 月17日凌晨始返回新竹縣，有中華電信（行動
    ）資料查詢、和信電訊股份有限公司門號之雙向通聯紀錄查
    詢回覆資料各1 份在卷可稽（1053號偵卷第45頁至第46頁、
    第64頁至第65頁），可知均係由證人丙○○主動撥打電話予
    被告，且短短近4 小時內，連續撥打20通電話予被告，顯然
    證人丙○○所述被告屢次騷擾等情是否屬實，確有可議。又
    被告當日晚間9 時許，人原係在苗栗縣並非在新竹縣市，如
    被告確係如證人丙○○所言，屢次騷擾證人丙○○要求欲販
    賣毒品予證人丙○○，應無於多次努力後，證人丙○○終於
    答應買受毒品之際，仍於該日晚間9 時許通話後又往南朝臺
    中方向行駛，其後遲至翌日即17日凌晨始返回新竹市交付毒
    品之理。此外，證人丙○○於本案到庭為證述時，本院亦詳
    為告知證人具結義務及偽證之處罰規定，並命其朗讀證人結
    文後令其具結，故客觀上理應可期待其為真實之證述，然倘
    其為虛偽之證述，亦應深知偽證之處罰規定，是其如先為虛
    偽之證述，嗣再經多方詰問、訊問而無法自圓其說後，乃和
    盤托出實情，則在其對己毫無一利，甚而經告知已涉偽證罪
    嫌，必受偽證追訴之不利情境下，猶堅詞為異於先前虛偽陳
    述之證述，顯然其嗣後和盤托出之情，應確係屬實情。據此
    ，觀諸證人丙○○初始證述本案之檢舉發生過程，與證人甲○○所證述內容多處矛盾，明顯有違事理，已如上述。惟經
    本院補充訊問時，證人丙○○終和盤托出上情，至此證人丙○○前後矛盾不一之證述顯已涉有偽證罪嫌（本院當庭再度
    告知，詳如上述），然再經本院再次為確認訊問，證人丙○○仍證述本案確係與證人甲○○交換條件，始協助誘捕被告
    等語所為之證述屬實，顯然證人丙○○於面臨可能遭受偽證
    之追訴下，猶堅稱上開於本院補充訊問時所為之證述屬實，
    自堪採信。
５、本件證人丙○○之所以撥打被告之行動電話，其起因係證人
    丙○○之男朋友因毒品案件遭警查獲，證人丙○○即稱其願
    與警方作條件交換才說被告有販賣毒品，是其後證人丙○○
    以行動電話與被告洽談之過程中，都在警員監控之下，又證
    人丙○○當天係因其男朋友因毒品案件遭警查獲，證人丙○○為求免除其男朋友刑責而配合警方之偵查行為，雖屬人之
    常情，惟警員甲○○明知證人丙○○並無向被告購買第二級
    毒品安非他命之真意，仍要求證人丙○○一再撥打被告之行
    動電話，顯見其主觀上係有意藉由安排此次毒品交易機會而
    查獲被告，是進一步即應探究被告是否原即有販賣毒品安非
    他命之故意及犯行，或是原本並無販賣毒品之犯意，係因警
    方設計教唆，始萌生犯意。
６、查本件證人丙○○雖證稱：「（妳剛才說有看到妳男朋友和
    被告交易毒品，詳細的時間、地點、次數？）我們住在新豐
    的時候，大約是本件案發前1 年（93年）左右，93年2、3月
    間開始到93年6、7月或8、9月間，我看過4、5次左右，被告
    都是拿到我新豐家裡賣給我男朋友」、「（除了妳和妳男朋
    友在場之外，有無其他人看到？）被告有時候自己拿來賣給
    我男朋友，有時候帶別人來賣給我男朋友，我男朋友買的數
    量不一定，最多是5,000元，最少是1,000元」等語（本院卷
    第178 頁），惟此部分之證述，如欲擔保該證述之真實性，
    尚須有其他證據足資證明該施用毒品者即證人丙○○之男朋
    友確曾向被告購買毒品，否則，自不能以該供述作為認定被
    告曾有販賣毒品之唯一證據，然此部分，並無其他證據可供
    佐證或調查，是尚難僅以證人丙○○之證述即遽認被告前曾
    有販賣第二級毒品安非他命之事實，是以本件並無積極證據
    可以證明被告原本即有販賣第二級毒品安非他命之故意，且
    被告前未有任何犯罪前科紀錄，亦有臺灣高等法院被告前案
    紀錄表乙紙在附卷可考（本院卷第89頁），足認本件被告原
    本確無販賣第二級毒品安非他命之犯意，純粹是因警方及證
    人丙○○之設計教唆，始萌生犯意，而應警方及證人丙○○
    之設計引誘始攜帶毒品外出，衡諸前開說明，被告被查獲系
    爭毒品安非他命，既純粹是因受警方安排之設計引誘，且並
    無證據證明被告前即有販賣毒品之行為，足見本件確實屬學
    理上典型之「陷害教唆」之情形，因之，基此情形所取得之
    證據，本院經審酌警方明知取得該證據違背法定程序，且違
    背法定程序之情節重大，嚴重侵害被告基本人權，被告係因
    「陷害教唆」始萌生販賣第二級毒品安非他命犯罪之犯意，
    然因均在警方全盤控制下，根本無發生犯罪實害之危險或可
    能性，對於公共利益之維護毫無意義，應認其此違反法定程
    序所取得之證據，均無證據能力，本院自不能以此而採認被
    告有違反毒品危害防制條例之販賣第二級毒品安非他命未遂
    犯嫌或其他違反毒品危害防制條例情形之憑證。況揆諸首揭
    說明，本件係學理上典型之「陷害教唆」，被告原本無販賣
    第二級毒品安非他命之犯意，乃純粹是因警方及證人丙○○
    之設計教唆始萌生販賣第二級毒品安非他命之犯意，故亦不
    能認為成立犯罪，而加以處罰。
７、據此，公訴人所舉證之其他各項證據方法如94年2 月17日查
    獲現場及毒品照片4幀、證人丙○○之報案紀錄1紙、中華電
    信股份有限公司、和信電訊股份有限公司出具之雙向通聯紀
    錄、基地台位置、使用者資料各2份、扣案之安非他命1小包
    （毛重0.4 公克），均係源自違反法定程序，因「陷害教唆
    」而取得，均應認無證據能力，自均不足以採為不利於被告
    之認定，自難依此遽認被告有何轉讓第二級毒品安非他命未
    遂之犯嫌。
六、末按，檢察官就被告犯罪事實，應負舉證責任，並指出證明
    之方法，刑事訴訟法第161條第1項定有明文。因此，檢察官
    對於起訴之犯罪事實，應負提出證據及說服之實質舉證責任
    。倘檢察官所提出之證據，不足為被告有罪之積極證明，或
    其闡明之證明方法，無從說服法院以形成被告有罪之心證，
    基於無罪推定之原則，自應為被告無罪判決之諭知。參照前
    開論述，公訴人所提出之各項證據，顯尚有諸多合理性懷疑
    之存在，而未達於通常一般人均不致於有所懷疑，而得確信
    為真實之程度，自不足以說服本院形成被告丁○○有罪之心
    證。從而，公訴人所提出之各項證據及所闡明之證明方法，
    既無從說服本院以形成被告丁○○有罪之心證，依「罪證有
    疑、利於被告」之證據法則，即不得遽為不利於被告丁○○
    之認定。因之，本案之積極證據既尚不足為不利於被告丁○○之認定，即應逕為有利於被告丁○○之認定，更不必有何
    有利之證據。此外，本院復查無其他積極證據足資證明被告
    丁○○有何公訴人所指轉讓第一級毒品海洛因、或販賣第二
    級毒品安非他命未遂之犯行，應認為被告丁○○之犯罪尚屬
    不能證明，爰為被告丁○○無罪判決之諭知。
七、據上論斷，應依刑事訴訟法第301條第1項，判決如主文。
本案經檢察官鄒茂瑜到庭執行職務
中　　華　　民　　國　　96　　年　　3 　　月　　19　　日
                            臺灣新竹地方法院刑事第三庭
                                審判長法　官  汪銘欽
                                      法  官  林惠君
                                      法  官  楊數盈
以上正本證明與原本無異。
如不服本判決應於收受本判決後十日內向本院提出上訴書狀，其
未敘述上訴理由者，並得於提起上訴後十日內向本院補提理由書
狀( 均須按他造當事人之人數附繕本 )「切勿逕送上級法院」。
                                      書記官  謝國聖
中　　華　　民　　國　　96　　年　　3 　　月　　19　　日
